【裁判字號】    92,易,66
【裁判日期】    920820
【裁判案由】    恐嚇取財等
【裁判全文】
臺灣桃園地方法院刑事判決                            九十二年度易字第六六號
    公  訴  人  臺灣桃園地方法院檢察署檢察官
    被      告  丁○○
右列被告因恐嚇取財等案件，經檢察官提起公訴（九十一年度偵字第一三三八一號、
第一七四九四號），本院判決如左：
    主  文
丁○○共同連續意圖為自己不法之所有，以恐嚇使人將本人之物交付，處有期徒刑壹
年伍月。又意圖為自己不法之所有，而侵占離本人所持有之物，處罰金壹仟伍佰元，
如易服勞役，以參佰元折算壹日。
    事  實
一、丁○○前曾於民國九十年間因竊盜、恐嚇取財等案件，經本院判處有期徒刑十月
    確定，尚未執行，仍不知悔改，其於民國九十年四月一日下午四時許，在新竹市
    ○○路附近，拾獲由不詳之人丟棄該處，原為李玫嬌所有，分別由農民銀行、土
    地銀行及新竹國際商業銀行所核發之金融卡各一張，以及台新商業銀行信用卡一
    張後，竟起意以該金融卡、信用卡詐取款項，乃基於侵占上開脫離李玫嬌本人所
    持有之物之犯意，將上開四張卡片據為己有，予以侵占，並即前往附近郵局所設
    置之自動櫃員機，將金融卡置入櫃員機後，隨意按鍵輸入數字，測試密碼。幸為
    巡邏員警發現有異，上前盤查，當場扣得上開李玫嬌之金融卡、信用卡四張、郵
    局儲戶交易明細表三張，丁○○始未得逞。
二、丁○○又另行起意，而與年籍姓名不詳自稱「國龍」之成年男子，共同意圖為自
    己不法之所有，並基於竊盜、恐嚇取財之概括犯意聯絡，自民國九十一年五月二
    日起至同年六月二十八日止，連續於附表所示之時間、地點，竊取如附表所示之
    被害人自小客車後，再循竊得車輛上留存之被害人電話，向被害人恐嚇稱：「你
    車子在我這裡，如不付款贖車，車子拿不回去」等語，使被害人心生畏懼，而分
    別依丁○○指示，將如附表所示之各筆款項，匯入丁○○指定，原為不知情之甲○○在新竹國際商業銀行山仔頂分行所開設，帳號0000000000000
    0號帳戶內，供丁○○等人提領花用。嗣於九十一年六月二十八日上午八時三十
    分許，丁○○在桃園縣桃園市○○路○段一０一號前，竊取附表編號五所示之Ｕ
    六—七五八九號自小客車後，將之停放在桃園縣龍潭鄉○○路三五五巷巷底空地
    ，並以相同方式，向車主丙○○恐嚇得款一萬元後，告知丙○○自小客車藏放地
    點示信，並要求丙○○再補匯四萬元進入上開帳戶。丙○○隨即報警處理，一方
    面知會金融機關，將上開匯款帳戶鎖定，他方面則前往上開自小客車藏放地點守
    候；旋丁○○與「國龍」在提款時，發覺帳戶已遭鎖定，無法提款，乃於當日下
    午五時許，前往上開自小客車停放地點，欲將該車駛離時，為埋伏員警當場查獲
    丁○○，「國龍」則趁隙逃逸。
三、案經李玫嬌及如附表所示之被害人分別訴由桃園縣警察局、新竹市警察局第三分
    局移送台灣桃園地方法院檢察署檢察官偵查起訴。
    理  由
一、訊據被告丁○○固不否認於九十年四月一日，在新竹市○○路附近，侵占李玫嬌
    遺失之金融卡、信用卡共四張，在以之測試提款密碼同時，為巡邏員警查獲，及
    於九十一年六月二十八日，與「國龍」在桃園縣龍潭鄉○○路三五五巷巷底空地
    ，欲駕駛Ｕ六—七五八九號贓車離開之際，為埋伏員警查獲等事實，惟否認有何
    恐嚇取財、竊盜犯行。辯稱：當天「國龍」請我幫他提款，卡被吃掉，他就（帶
    我去中興路巷底），叫我去幫他開車，我不知道是贓車云云。經查：
（一）被告於上開時間、地點，在新竹市○○路附近，拾得由不詳之人丟棄該處，原
      為李玫嬌所有，分別由農民銀行、土地銀行及新竹國際商業銀行所核發之金融
      卡各一張，以及台新商業銀行信用卡一張後，將該四張卡片據為己有，予以侵
      占，並即前往附近郵局所設置之自動櫃員機，將金融卡置入櫃員機後，隨意按
      鍵輸入數字，測試密碼，幸為巡邏員警發現有異，上前盤查而查獲之事實，已
      經被告自承屬實，核與被害人李玫嬌在警訊中指述其金融卡、信用卡等物失竊
      之情節相符，此外並有郵局儲戶交易明細表三張附卷可稽，被告此部分侵占犯
      行，已堪認定。
（二）被告竊盜、恐嚇取財之部分：
    １如附表所示之五部自小客車，各係附表所示之車主所有，而於失竊後遭人勒贖
      分別一萬元至三萬元不等之款項得逞等事實，已經證人即車主庚○○、戊○○
      、乙○○、己○○及丙○○分別於警訊、偵審中證述屬實，且有丙○○出具之
      贓物領據一份、上開車主匯款之新竹國際商業銀行000000000000
      00號帳戶資金往來明細一份附卷可稽。再者，證人莊英民在本院審理時證稱
      ：（附表編號三之Ｋ四—三二二０號自小客車）之恐嚇電話是我接的，我接到
      約七通，‧‧‧聽丁○○的聲音，有六成像等語（本院九十二年八月六日筆錄
      ），證人即附表編號四之車主己○○在偵查中指稱：我聽在場的丁○○講話，
      語調很像當初打電話向我恐嚇之人，剛剛檢察官命被告以台語說「不要再講了
      」，我可以認出他是當天和我交談之人等語（偵卷第四七頁反面），證人即附
      表編號五之車主丙○○亦先後指稱：我現在可以確認他（丁○○）即是當天打
      電話給我之人，因他當天也是用台語跟我交談，我剛剛一開始是時間久，記不
      起來，經過開庭這段時間他的說話，我可以認出是他的聲音；我確定是他（丁○○），他的口音很重，有一種腔調，（問：偵查中先說記不得，後來如何想
      起來？）當時接電話和開庭的時間隔很久，檢察官突然問我，我當然說不清楚
      ，之後被告入庭應訊，我坐在後面聽他講話，就記起來等語（偵卷第四七頁反
      面、本院九十二年四月十八日筆錄）。而被告確實於九十一年六月二十八日下
      午五時許，在桃園縣龍潭鄉○○路三五五巷巷底空地，欲將附表編號五之Ｕ六
      —七五八九號自小客車發動駛離時，為埋伏員警當場查獲之事實，則據被告自
      承屬實。兩相對照，並佐以證人己○○、丙○○及莊英民三人彼此並不相識，
      應無勾串陷害被告之虞。可認被告確係以電話向車主勒贖之人無誤。
    ２被告雖辯稱：（我沒有偷車或勒贖）當天是「國龍」請我幫他提款，卡被吃掉
      ，他就（帶我去中興路巷底），叫我去幫他開車，我不知道是贓車云云，然與
      上開事證不符，且按，提款卡遭沒收與駕車間，顯無任何關連，則依被告所辯
      ，「國龍」發現提款卡遭沒收後，即匆匆帶領其前往藏車地點，要求其駕駛贓
      車離開，乃此過程中被告一切依命而行，並無絲毫懷疑，亦有悖常情。是被告
      所辯應係卸責之詞，並不足採。
    ３綜上所述，本件事證已臻明確，被告所辯無非卸責之詞，不足採信，其此部分
      犯行可以認定。
（三）綜上所述，本件事證明確，被告侵占遺失物、竊盜及恐嚇取財等犯行，均足認
      定。
二、核被告丁○○侵占李玫嬌金融卡、信用卡之所為，係犯刑法第三百三十七條之侵
    占離本人所持有之物罪，其所為竊取附表五部自小客車，並予勒贖車主之所為，
    則均係犯刑法第三百二十條第一項之竊盜罪，及同法第三百四十六條第一項之恐
    嚇取財罪。被告與「國龍」就竊盜、恐嚇取財之犯行間，有犯意聯絡及行為分擔
    ，為共同正犯。被告等五次竊盜、恐嚇取財犯行間，時間均緊接，所犯分別為構
    成要件相同罪名，顯係各基於概括犯意，應分別依連續犯之規定以一罪論。被告
    所犯竊盜與恐嚇取財二罪間，有方法目的之牽連關係，為牽連犯，應依刑法第五
    十五條規定，從一重之恐嚇取財罪處斷。其所犯恐嚇取財罪與侵占離本人所持有
    之物罪二罪間方法不同，構成要件有別，係分別起意，應分論併罰。爰審酌被告
    已有一次恐嚇取財前科，有台灣桃園地方法院檢察署刑案資料查註記錄表一紙附
    卷可稽，尚不知悔改，又再犯本件犯行，其侵占李玫嬌提款卡欲詐領款項（此部
    分並不成罪），雖及時為警查獲，而未得逞，然用心可議，無庸贅言，被告犯罪
    之動機、手段，對被害人造成之損失，及其犯後態度等一切情狀，分別量處如主
    文所示之刑，並就罰金部分，諭知易服勞役之折算標準。
據上論斷，應依刑事訴訟法第二百九十九條第一項前段，刑法第二十八條、第五十六
條、第三百二十條第一項、第三百三十七條、第三百四十六條第一項、第五十五條、
第四十二條第二項，罰金罰鍰提高標準條例第一條前段、第二條，判決如主文。
本案經檢察官邱曉華到庭執行職務。
中        華        民        國    九十二    年    八    月    二十    日
                                  臺灣桃園地方法院刑事第五庭
                                      法  官     陳彥宏
右正本證明與原本無異
如不服本判決書應於送達後十日內向本院提出上訴狀
                                      書記官     翁其良
中        華        民        國    九十二    年    八    月    二十八  日
論罪法條：刑法第三百二十條第一項、第三百三十七條、第三百四十六條第一項
中華民國刑法第三百二十條
 (普通竊盜罪、竊佔罪)
意圖為自己或第三人不法之所有，而竊取他人之動產者，為竊盜罪，處五
年以下有期徒刑、拘役或五百元以下罰金。
意圖為自己或第三人不法之利益，而竊佔他人之不動產者，依前項之規定
處斷。
前二項之未遂犯罰之。
中華民國刑法第三百三十七條
 (侵占遺失物罪)
意圖為自己或第三人不法之所有，而侵占遺失物、漂流物或其他離本人所
持有之物者，處五百元以下罰金。
中華民國刑法第三百四十六條
 (單純恐嚇罪)
意圖為自己或第三人不法之所有，以恐嚇使人將本人或第三人之物交付者
，處六月以上五年以下有期徒刑，得併科一千元以下罰金。
以前項方法得財產上不法之利益，或使第三人得之者，亦同。
前二項之未遂犯罰之。
        附表（九十二年度易字第六六號）
┌──┬───────────┬───────────┐
│編號│竊盜部分              │恐嚇取財部分          │
├──┼───────────┼───────────┤
│一  │於九十一年五月二日上午│於九十一年上午十時許，│
│    │不詳時間，在桃園縣桃園│以電話向庚○○恐嚇取款│
│    │市不詳地點，竊取庚○○│三萬元得逞            │
│    │所有之Ｚ六－０七五二號│                      │
│    │自小客車              │                      │
├──┼───────────┼───────────┤
│二  │於九十一年五月二十七日│於九十一年五月八日上午│
│    │晚間不詳時間，在桃園縣│十時許，以電話向戊○○│
│    │平鎮市○○街二一二巷巷│恐嚇取款一萬八千元得逞│
│    │口處，竊取戊○○所有之│                      │
│    │Ｖ四－六二五七號自小客│                      │
│    │車              │                      │
├──┼───────────┼───────────┤
│三  │於九十一年五月十六日晚│於九十一年五月十七日上│
│    │間不詳時間，在桃園縣中│午十時許，向乙○○恐嚇│
│    │壢市○○○街「全家福餐│取款二萬元得逞        │
│    │廳」後方，竊取乙○○所│                      │
│    │有之Ｋ四－三二二０號自│                      │
│    │小客車                │                      │
├──┼───────────┼───────────┤
│四  │於九十一年六月二十八日│於九十一年六月二十八日│
│    │上午十一時四十分許，在│中午十二時二十分許，以│
│    │桃園縣龍潭鄉○○路附近│電話向己○○恐嚇取款二│
│    │不詳地點，竊取己○○所│萬五千元得逞          │
│    │有之Ｚ三－五一三九號自│  │
│    │小客車                │                      │
├──┼───────────┼───────────┤
│五  │於九十一年六月二十七日│接續於九十一年六月二十│
│    │晚間不詳時間，在桃園縣│八日上午十時四十分許、│
│    │桃園市○○路○段一０一│中午十二時許，恐嚇林振│
│    │號前，竊取丙○○所有之│源交付車輛贖款；經林振│
│    │Ｕ六－七五八九號自小客│源先行匯款一萬元，再佯│
│    │車                    │稱已將餘款匯入後取回自│
│    │                      │小客車，而由丙○○報警│
│    │                      │查獲                  │
└──┴───────────┴───────────┘


司法院資訊處製作；財團法人民間司法改革基金會備份。
